臺灣高等法院民事判決　　　　　　　　100年度上易字第482號
上　訴　人　張寶林
訴訟代理人　黃璧川律師
被　上訴人　雷詠婷
訴訟代理人　楊偉奇律師
被　上訴人　高福登
上列當事人間回復原狀等事件，上訴人對於中華民國100年3月9
日臺灣臺北地方法院99年度訴字第3672號第一審判決提起上訴，
本院於100年8月16日言詞辯論終結，判決如下：
    主      文
上訴駁回。
第二審訴訟費用由上訴人負擔。
    事實及理由
一、上訴人起訴主張：被上訴人雷詠婷開設築拓設計整合行銷（
    下稱築拓設計），被上訴人高福登則係被上訴人雷詠婷之合
    夥人，竟共同基於意圖為自己不法所有之犯意，由被上訴人
    雷詠婷於民國(下同)98年12月11日以築拓設計之名義與伊簽
    訂工程合約書(下稱系爭工程契約)，由被上訴人雷詠婷承攬
    位於新北市○○區○○路2段253號「皇翔帝國社區」18樓、
    22樓、23樓等3戶房屋(下稱系爭房屋) 之室內裝潢工程，工
    程總價為新臺幣(下同) 2,300,100元，施工期限自98年12月
    19日起至99年2月19日。伊先後於98年12月17日、 同年月28
    日各給付30萬元、39萬元之工程款予被上訴人雷詠婷，詎被
    上訴人雷詠婷之施工進度嚴重落後，被上訴人高福登遂於99
    年1 月21日晚間隨同訴外人陳州同、吳慶烈至伊家中洽談工
    程事宜，並向伊詳稱可如期完工，惟須先給付61萬元之款項
    云云，伊乃於99年1 月26日匯款61萬元至被上訴人高福登之
    玉山銀行重新分行帳戶內。嗣於翌日(99年1月27日) 上午伊
    前往施工現場，發現現場之裝潢材料、施工工具已遭搬空，
    被上訴人亦逃匿無蹤，所施工之價值又不到75萬元，被上訴
    人高福登向伊索取61萬元，顯係詐欺行為。伊因被上訴人未
    如期於99年2 月19日完工，而以起訴狀繕本之送達為解除契
    約之意思表示，系爭工程契約既經伊解除，被上訴人即應連
    帶返還前給付之工程款130萬元，並依系爭工程契約第9條第
    1 項之約定，連帶自99年2月20日起至同年4月30日止按日給
    付2,000元之逾期罰款等情，爰先位依合夥之法律關係、 民
    法第503條、第254條、第259條之規定及系爭工程契約第9條
    第1項之約定，求為命被上訴人連帶給付伊130萬元，及自99
    年4月30日起至清償日止按年息5%計算之利息暨連帶自99年2
    月20日起至同年4月30日止按日給付伊2,000元之判決。另，
    倘認被上訴人高福登並非築拓設計之合夥人，被上訴人高福
    登亦應依民法第184條第1項、第179條之規定， 返還其所詐
    取之61萬元；被上訴人雷詠婷則應依民法第503條、第254條
    、第259條之規定，返還69萬元等情，爰備位依上開規定，
    求為命被上訴人高福登給付伊61萬元，及自99年10月29日至
    清償日止按年息5%計算之利息；被上訴人雷詠婷應給付伊69
    萬元，及自99年4月30日起至清償日止按年息5%計算之利息
    之判決。
二、被上訴人則以：被上訴人高福登僅係以其自行開設之名楊裝
    潢工程有限公司 (下稱名楊工程公司) 之名義，向被上訴人
    雷詠婷承包系爭房屋室內裝潢工程中之木作部分，為被上訴
    人雷詠婷之下包，與雷詠婷間並無合夥關係存在。且上訴人
    於99年1 月21日即在施工現場以對話之意思表示向被上訴人
    雷詠婷為終止契約之通知，系爭工程契約既已終止，被上訴
    人雷詠婷自無後續完成工程之義務，上訴人以被上訴人雷詠
    婷未依約如期完工為由，主張解除契約，並請求返還前已交
    付之工程款及給付逾期罰款，顯為無理由。又，上訴人於99
    年1月21日終止契約前即應給付第一、二期工程款共計1,380
    ,060元，然上訴人僅給付69萬元，被上訴人雷詠婷於99年1
    月21日因與上訴人發生衝突，遂委由被上訴人高福登代向上
    訴人收取其餘欠款，被上訴人高福登受託前往後，不僅曾向
    上訴人表明僅係代收欠款之意旨，事後復已將所受領之61萬
    元轉交予被上訴人雷詠婷，實無詐欺可言，上訴人指摘被上
    訴人高福登係以保證完工為由，向其詐取工程款61萬元云云
    ，與事實不符，不足採信。另上訴人就工程曾多次要求重作
    ，先前多次施作已為耗費之材料、工人等成本，並非現況估
    價所能斟酌，故上訴人以臺灣省土木技師公會之鑑定報告書
    主張裝潢價格不符云云，實屬無據等語，資為抗辯。
三、原審判決駁回上訴人之請求，上訴人不服，提起上訴，並聲
    明：(一)先位聲明部分：1.原判決廢棄。2.被上訴人應連帶給
    付上訴人130萬元，及自99年4月30日起至清償日止按年利率
    5%計算之利息。3.被上訴人應連帶自99年2月20日起至同年4
    月30日止按日賠償上訴人2,000元。(二)備位聲明部分： 1.原
    判決廢棄。2.被上訴人高福登應給付上訴人61萬元，及自99
    年10月29日起至清償日止按年利率5%計算之利息。3.被上訴
    人雷詠婷應給付上訴人69萬元，及自99年4 月30日起至清償
    日止按年利率5%計算之利息。
    被上訴人答辯聲明：上訴駁回。
四、兩造不爭執事項：
  (一)上訴人係於98年12月11日與以被上訴人雷詠婷為代表之築拓
    設計簽訂系爭工程契約，工程總價為2,300,100元， 約定完
    工日為99年2月19日。
  (二)系爭工程契約第9條第1項約定：「逾期罰款：如工程未能按
    期完成，乙方 (指以被上訴人雷詠婷為代表之築拓設計) 應
    按日以工程總價千分之一償還甲方 (指上訴人)， 本罰款得
    由甲方應付乙方之工程款中扣除之，乙方不得異議」。
  (三)被上訴人於99年1 月27日將工料及設備撤離工地現場，且未
    再進場施作。
  (四)上訴人先於98年12月17日、同年月28日各給付30萬元、39萬
    元之工程款予被上訴人雷詠婷；嗣於99年1 月26日再將61萬
    元匯入被上訴人高福登之玉山銀行重新分行 (原判決誤載為
    合作金庫商業銀行)帳戶內。
五、上訴人先位依合夥之法律關係、民法第503條、第254條、第
    259條之規定及系爭工程契約第9條第1 項之約定，請求被上
    訴人2人連帶給付130萬元本息；請求被上訴人應連帶自99年
    2 月20日起至同年4月30日止按日賠償上訴人2,000元，為無
    理由：
  (一)上訴人不能證明被上訴人2人屬合夥關係：
  (1)被上訴人雷詠婷否認於簽約時曾向上訴人表示其與被上訴人
    高福登間屬合夥關係，被上訴人高福登亦否認其於99年1 月
    21日晚間至上訴人家中洽商施工事宜時，有向上訴人表示其
    為被上訴人雷詠婷所開設築拓設計之合夥人，上訴人就此事
    實，自應負舉證證明之責。查：
    於99年1 月21日晚間陪同被上訴人高福登前往上訴人家中之
    證人吳慶烈證稱：「我認識高福登已經有四、五年了。我是
    木工師傅，高福登有工作的話，就會打電話叫我去做，我跟
    上訴人及雷詠婷都是在系爭工地認識的。在此之前，我沒有
    看過雷詠婷，也不知道雷詠婷跟高福登有沒有其他的合作關
    係。有親眼看到上訴人跟雷詠婷爭吵，雷詠婷那天之後就沒
    有再去工地了。那天是因為兩造對於櫥子的設計有不同意見
    ，上訴人堅持要改變設計，說錢是他給的，照他的意思做就
    好了，還講了一些粗話，但是內容我不是很記得。我確定上
    訴人有叫雷詠婷以後都不要再來了，自己要處理，他不要這
    個設計師了，以後他要做什麼工作，要直接跟我們師傅說。
    1 月21日晚上有陪同高福登去上訴人家中，是高福登叫我陪
    他去的。那天晚上，上訴人跟我們說，他不要設計師了，叫
    高福登直接把剩下的工作做完，他會把錢直接給高福登，他
    不要再把錢給雷詠婷了，但是高福登跟他說不行，因為工作
    是雷詠婷介紹的，他要對雷詠婷負責。高福登並沒有向上訴
    人表示他與雷詠婷間是合夥關係。當天晚上，上訴人有承諾
    說『你放心，我如果直接對你付錢，我的錢都不會跑掉，一
    定會付』，沒有講什麼時候要付錢，付多少錢，及付款方式
    」；及證人陳州同亦證稱：「高福登是我的工頭，我是照工
    作的天數向他領工資，他並不是我的老闆，有工作才會去做
    。我已經跟他合作十幾年了。上訴人及雷詠婷都是在施作系
    爭工程的時候在工地看到的。我也是在那時候才第一次看到
    雷詠婷，她先前有沒有跟高福登有合夥關係，或有其他案件
    的合作，我不知道。我在那個工地每天待八個小時，系爭工
    程開工後，大約半個月我才加入。一開始兩人並沒有甚麼嚴
    重的爭執，只是對於設計有一些意見的不同。但是有一天，
    我在18樓施工的時候，我看到雷詠婷走進來在哭，我就問她
    發生了什麼事，她對我說她跟上訴人吵架了…後來我就直接
    去問上訴人，看要怎麼解決，上訴人跟我說，以後這個工程
    不要讓雷詠婷理（台語發音，即參與），我跟他說，這樣的
    話，要跟我們董仔高福登講，我這樣講的原因，並不是代表
    我們可以擅作主張自己繼續施工，而不管雷詠婷，因為在我
    們這一行的規矩，我們是直接針對設計師，不是針對客戶。
    我有跟高福登去拜訪上訴人，就是為了要討論剛剛說的事情
    。上訴人當天晚上也是跟我們講說，希望高福登繼續幫他施
    作完工，但不要雷詠婷參與，我們跟他講說，這種事情一定
    要他自己跟設計師講好，我們才可以做。高福登當天晚上沒
    有向上訴人保證一定會幫他施作完成，我們很明確的講，一
    定要上訴人跟雷詠婷自己講好，我們才可以繼續施作，也說
    如果他們講好的話，我們願意繼續幫他們做。高福登當天晚
    上亦沒有向上訴人表示，他跟雷詠婷是合夥關係，在1 月22
    日去工地的時候，我有問上訴人要不要讓雷詠婷來，這是因
    為上訴人在1 月21日晚上說他自己會負責去跟雷詠婷談好，
    不然我根本就不會問上訴人，但上訴人怎麼回答的我忘記了
    。1 月26日請款的事情是高福登打電話叫我處理的，那61萬
    元就是工程款，之所以要匯給高福登，是上訴人要求的，這
    件事情是在1 月21日晚上就講好了，所以才會由我去跟上訴
    人請款，不然都是設計師跟上訴人請款。大概是在1 月21日
    講完隔幾天，應該不到一個禮拜，我就問上訴人可不可以請
    款，上訴人說現在做的程度還不夠，不行，等到做了再一個
    禮拜，趕完18樓的櫥子後，才讓我請款」等語（見原審卷第
    83-85頁）。按上開證人2人與被上訴人高福登雖屬工作上伙
    伴，但並無特殊情誼，甚且與上訴人、被上訴人雷詠婷係此
    次工地工作時始認識，自無偏坦任何一方之必要，所為之證
    言自屬可信。
  (2)上訴人既不能舉證證明被上訴人雷詠婷於簽約時曾向其表示
    與被上訴人高福登間屬合夥關係；且依證人吳慶烈、陳州同
    之證言，亦不足以證明被上訴人高福登於99年1 月21日晚間
    至上訴人家中洽商施工事宜時，有向上訴人表示其與被上訴
    人雷詠婷間屬合夥關係，故上訴人此部分之主張，自無足取
    。
  (二)按，工作未完成前，定作人得隨時終止契約。但應賠償承攬
    人因契約終止而生之損害（民法第511條參照）； 對話之意
    思表示者，其意思表示以相對人了解時發生效力，民法第94
    條定有明文。次按解釋意思表示，固須探求當事人之真意，
    不得拘泥於所用之辭句，但所用之辭句業已表示當事人真意
    ，無須別事探求者，即不得反捨所用之辭句而更為曲解（最
    高法院86年度台上字第3042號判決參照）。查：
  (1)上訴人於99年1 月21日在施工現場，與被上訴人雷詠婷因裝
    潢一事發生爭執，遂對被上訴人雷詠婷辱罵三字經，經臺灣
    板橋地方法院99年度簡字第8456號判處拘役10日，有判決書
    在卷可稽（見原審卷第73-74頁）。 另，上訴人當時並向被
    上訴人雷詠婷表示：上訴人已不需要設計師，要雷詠婷以後
    都不要再來了，上訴人自己要處理，以後上訴人要做什麼工
    作，要直接跟師傅說、叫你們頭仔（即高福登）退場不要做
    等語，業據上開證人吳慶烈、陳州同證明屬實。另當天亦在
    場施工之證人李波亦證稱：「高福登是我的工頭，跟他做了
    差不多四年，有工作才會叫我去，上訴人及雷詠婷我在板橋
    的工地第一次看到，我不知道雷詠婷跟高福登之間是否有合
    夥關係，我先前都沒有看過雷詠婷。我知道上訴人在工地與
    雷詠婷爭吵，在最後一天，他們兩個有大聲吵架，上訴人最
    後就對雷詠婷說，叫你們頭仔（就是高福登）退場不要做。
    我們隔天早上就把工料從工地搬走，沒有繼續做了。退場之
    後，大家都沒有做了。」等語（見原審卷第85-86頁）。 而
    上開證人3 人與被上訴人高福登雖屬工作上伙伴，但並無特
    殊情誼，甚且與上訴人、被上訴人雷詠婷係此次工地工作時
    始認識，自無偏坦任何一方之必要，所為之證言自屬可信，
    業如前述，依渠等之證言，堪認上訴人確曾於前揭時地向被
    上訴人雷詠婷表示不願由其繼續系爭工程之施作，此對話之
    意思表示，對被上訴人雷詠婷已發生效力，被上訴人雷詠婷
    抗辯上訴人已終止系爭工程契約等語，自屬有據。上訴人雖
    否認曾為上開表示，僅係要被上訴人雷詠婷以後少來工地云
    云，惟與前揭證人所證述之情形不符，不足採信。
  (2)系爭工程契約於締約時乃至其後之施工均係由被上訴人雷詠
    婷出面負責與上訴人洽談、訂立，為上訴人所自承，上訴人
    於99年1 月21日下午與被上訴人雷詠婷發生爭吵，並為終止
    之意思後，上訴人於當晚復再次向被上訴人高福登及證人吳
    慶烈、陳州同明確表示不願由被上訴人雷詠婷繼續負責該工
    程之施作，已據證人吳慶烈、陳州同證述明確，且上訴人事
    後亦係與向被上訴人雷詠婷承包木作工程之被上訴人高福登
    聯絡洽談施工問題，事後並將其餘工程款逕行交予被上訴人
    高福登，而非與被上訴人雷詠婷聯繫，足見上訴人於99年1
    月21日下午確向被上訴人雷詠婷為終止之意思。雖上訴人事
    後請求被上訴人高福登繼續完工或有交付款項之事實，亦不
    足影響上訴人已向被上訴人雷詠婷表示終止系爭工程契約之
    效力，故上訴人主張：倘其確有終止系爭工程契約之真意，
    為何會於99年1 月21日當天晚上主動打電話請被上訴人高福
    登至家中商討施作事宜，又何須於同年月26日同意再給付被
    上訴人高福登61萬元，可知其仍有繼續履行契約之意思云云
    ，不足採信。
  (三)按，契約當事人之一方遲延給付者，他方當事人得定相當期
    限催告其履行，如於期限內不履行時，得解除其契約，固為
    民法第254 條所明定，惟系爭工程契約之施工期限自98年12
    月19日起至99年2 月19日止，履行期尚未屆至，自無遲延給
    付之情形；況上訴人既提前於99年1 月21日終止契約，契約
    已向後失其效力，上訴人之後再於同年3 月30日以起訴狀之
    送達為解除契約之意思表示，自不生解除之效力。上訴人解
    除契約既不生效力，其依民法第259 條回復原狀之規定請求
    被上訴人雷詠婷返還已交付之工程款，自不予准許。
  (四)按，因可歸責於承攬人之事由，遲延工作，顯可預見其不能
    於限期內完成而其遲延可為工作完成後解除契約之原因者，
    定作人得依前條第2 項之規定解除契約（民法第503條參照）
    。查系爭工程契約之施工期限自98年12月19日起至99年2 月
    19日止，上訴人不能證明被上訴人雷詠婷有「顯可預見其不
    能於限期內完成」之情形，況依證人李波於偵查中證稱：「
    印象中18樓木工部分有拆過3 次，我們照圖做，看了不滿意
    ，就要我們拆，後來他自己設計，做出來也不喜歡，又叫我
    們拆掉，我們是同時做3 間天花板的木工，業主一不滿意我
    們就要三戶拆掉重做，印象中天花板部分一拆再拆」、證人
    吳慶烈證稱：「幾乎三間全部都有被要求拆除重做，一看到
    不喜歡就要求拆掉重做。18樓天花板部分大概拆過2、3次」
    。另證人即上訴人之小舅子林宏仁亦證稱：「因為線路跟隔
    間有關，有麻煩木工把天花板拆下來」等語（見原審卷第57
    -62頁）。 按證人林宏仁與上訴人有親誼關係，自無偏頗被
    上訴人之理，其所為證言亦屬可信。依上開證人之證言，可
    知上訴人於施工中對於「設計有不同意見」，並「堅持要改
    變設計」、「拆除重做」，是以系爭工程是否係可歸責於被
    上訴人雷詠婷而遲延？其遲延是否可為工作完成後解除契約
    之原因？亦未能確定，故上訴人依民法第503 條解除契約亦
    無足取。
  (五)查，系爭工程契約第9 條第1項約定:「逾期罰款：如未能按
    期完成，乙方（即被上訴人雷詠婷）應按日以工程總價千分
    之一償還甲方（即上訴人)」。 茲契約既經上訴人提前終止
    ，自無「未能按期完成」之情事，故上訴人依上開約定請求
    被上訴人應連帶自99年2月20日起至同年4月30日止按日賠償
    上訴人2,000元，自無足取。
  (六)上訴人主張被上訴人雷詠婷實際施作之工作物價值每戶僅有
    25萬元，3 戶合計僅有75萬元，被上訴人雷詠婷向其報價已
    完工之木工價值高達143萬2,885元，顯非實在云云。查被上
    訴人雷詠婷已支付下包即被上訴人高福登自行開設之名楊工
    程公司1,432, 885元，有請款單1件、明細表2件在卷可按（
    見板橋地院99年度訴字第788號卷第45-47頁），並為被上訴
    人2 人所不爭執，依常情，苟非被上訴人高福登已施作此程
    度，被上訴人雷詠婷何以願意支付此金額。況上訴人係依其
    自行委託臺灣省土木技師公會鑑定之鑑價報告為論據，該鑑
    定報告並非依民事訴訟法第326 條所為之鑑定，屬私文書，
    被上訴人既否認其真正，上訴人自應負證明責任；再，該鑑
    定報告並未考慮「拆除重做」所為之耗費，僅係就現已完成
    部分為鑑定，基礎事實已不同，其鑑定自不足做為被上訴人
    施作工作物之價值，故上訴人主張被上訴人雷詠婷實際施作
    之工作物價值每戶僅有25萬元，3 戶合計僅有75萬元云云，
    亦無足取。
  (七)綜上，上訴人先位依合夥之法律關係、民法第503條、第254
    條、第259條之規定及系爭工程契約第9條第1項之約定， 請
    求被上訴人2人連帶給付130萬元本息；請求被上訴人應連帶
    自99年2 月20日起至同年4月30日止按日賠償上訴人2,000元
    ，為無理由。
六、上訴人備位依民法第184條第1項、第179條之規定，請求被
    上訴人高福登返還61萬元本息；依民法第503條、第254條、
    第259條之規定，請求被上訴人雷詠婷返還69萬元本息，亦
    無理由：
  (一)上訴人請求被上訴人高福登返還61萬元部分：
  (1)上訴人不能證明被上訴人2人有詐欺之情事：
    上訴人主張被上訴人高福登於向其索取61萬元時，已嚴重拖
    延工期，竟仍保證可完工，被上訴人2 人應有共同詐欺云云
    。惟：
  本件工程款總價2,300,100元，第1 期款於開工簽約時付690
    ,030元、第2期款於木作進場時付690,030元、 第3期款於油
    漆退場時付690,030元、第4 期款於完工驗收時付230,010元
    ，有工程合約書在卷可按（見板橋地院99年度訴字第788 號
    卷第6-7頁、第26-27頁），上訴人依約應給付第1、2期款各
    690,030元，今上訴人僅於98年12月17日、 同年月28日分別
    給付30萬元、39萬元，及於99年1月26日給付61萬元， 而被
    上訴人雷詠婷係依約受領該給付，自無詐欺情事。
  另依上開證人陳州同證稱：「我有跟高福登去拜訪上訴人，
    高福登當天晚上沒有向上訴人保證一定會幫他施作完成，我
    們很明確的講，一定要上訴人跟雷詠婷自己講好，我們才可
    以繼續施作。1 月26日請款的61萬元就是工程款，之所以要
    匯給高福登，是上訴人要求的，這件事情是在1 月21日晚上
    就講好了，所以才會由我去跟上訴人請款」等語（見原審卷
    第83-85頁）。 依其證言，亦不能證明被上訴人高福登有對
    上訴人保證一定會幫他施作完成，另上訴人給付之61萬元既
    係依約應給付之工程款，自無詐欺情事。
  故上訴人主張被上訴人2人有對伊共同詐欺云云，同無足取
    。
  (2)系爭工程契約第5 條所定，上訴人本應分別於開工簽約及木
    作進場時分別給付第1 期款及第2期款各69萬0,030元予被上
    訴人雷詠婷，然上訴人於給付上開61萬元以前，僅付予被上
    訴人雷詠婷69萬元等事實，為兩造所不爭，堪信屬實。兩造
    就木作進場之日期雖認定不一，惟上訴人亦不否認木作係於
    98年12月20日即已開始施作（見原審卷第26頁），是依前揭
    約定，上訴人至遲於98年12月20日即應再給付被上訴人雷詠
    婷第2期款69萬0,030元，亦堪認定。而上訴人於99年1月26
    日將61萬元交予被上訴人高福登屬系爭工程之工程款，難謂
    有何損害可言，上訴人主張被上訴人高福登應賠償其因而所
    受損害61萬元云云，自無足取。又，被上訴人高福登僅係受
    被上訴人雷詠婷所託代收上開工程款，事後並已將該款項轉
    交予被上訴人雷詠婷之事實，為被上訴人雷詠婷所自承，並
    有收據1紙在卷可按（見本院卷第37頁），被上訴人高福登
    既係為被上訴人雷詠婷代收上開款項，事後並已將該款項轉
    交予被上訴人雷詠婷，自未因此受有何等利益，故上訴人依
    不當得利之規定，請求被上訴人高福登返還上開61萬元，亦
    無足取。
  (二)上訴人不能依民法第503條、第254條、第259條之規定， 請
    求被上訴人雷詠婷返還，已如上述，故上訴人備位依民法第
    503條、 第254條、第259條之規定，請求被上訴人雷詠婷返
    還69萬元本息，同無足取。
七、綜上所述，上訴人先位依合夥之法律關係、民法第503條 、
    第254條、第259條之規定及系爭工程契約第9條第1項之約定
    ，請求被上訴人2人連帶給付130萬元本息，及連帶自99年2
    月20日起至同年4月30日止按日賠償2,000元；備位依民法第
    184條第1項、第179條之規定，請求被上訴人高福登返還61
    萬元本息；依民法第503條、第254條、第259條之規定， 請
    求被上訴人雷詠婷返還69萬元本息，均為無理由，應予駁回
    。原審為上訴人敗訴之判決，並駁回其假執行之聲請，尚無
    不合，上訴人提起上訴，指摘原判決不當，為無理由，應予
    駁回。
八、本件事證已臻明確，兩造其餘主張與舉證，經審酌核與判決
    結果不生影響，爰不逐一論述，併此敘明。
九、據上論結，本件上訴為無理由，依民事訴訟法第449條第1項
    、第78條，判決如主文。
中    華    民    國   100    年    8     月    30    日
                    民事第十五庭
                        審判長法  官  林恩山
                              法  官  陳雅玲
                              法  官  黃國忠
正本係照原本作成。
不得上訴。
中    華    民    國   100    年    9     月    1     日
                              書記官  陳明俐